臺灣宜蘭地方法院交通事件裁定　　　　 99年度交聲字第303號
原處分機關　交通部公路總局臺北區監理所宜蘭監理站
異　議　人
即受處分人　劉游寶貴
上列受處分人因違反道路交通管理處罰條例案件，對於交通部公
路總局臺北區監理所宜蘭監理站民國99年11月29日所為之宜監字
第裁43─DB0000000號裁決聲明異議，本院裁定如下：
    主  文
異議駁回。
    理  由
一、原處分意旨略以：異議人即受處分人劉游寶貴於民國99年9
    月18日晚間6時50分許，將車牌號碼6403-YZ號自用小客車停
    放於禁止臨時停車之桃園縣中壢市○○○路○段190號前之
    人行道上，經桃園縣政府警察局交通員警以桃警局交字第DB
    0000000號製單逕行舉發，交通部公路總局臺北區監理所宜
    蘭監理站遂依道路交通管理處罰條例第56條第1項第1款規定
    ，裁處受處分人罰鍰新臺幣九百元。
二、異議意旨略以：99年9月18日凡那比颱風侵台，因怕淹水，
    方將6403-YZ號自用小客車停放於地勢較高之舉發地點人行
    道上。為此，聲明異議，請求撤銷原處分。
三、按汽車駕駛人在禁止臨時停車處所停車者，處新臺幣六百元
    以上一千二百元以下罰鍰，道路交通管理處罰條例第56條第
    1項第1款定有明文。經查：異議人業已坦認「伊有於99年9
    月18日晚間6時50分許，將6403-YZ號自用小客車停放於桃園
    縣中壢市○○○路○段190號前人行道上。」之事實（參見
    異議人所提出之異議狀、交通違規案件陳述單上所記載之內
    容），並有舉發相片四張及舉發違反道路交通管理事件通知
    單一件可佐，自堪予認定。而人行道乃禁止臨時停車之處所
    ，此觀道路交通管理處罰條例第55條第1款之規定即明。因
    此，異議人於99年9月18日晚間6時50分許，將6403-YZ號自
    用小客車停放於桃園縣中壢市○○○路○段190號前人行道
    上之舉止，自屬違反道路交通管理處罰條例第56條第1項第1
    款規定之違規行為。至於異議人雖辯稱「係因99年9月18日
    當日凡那比颱風侵台，伊怕淹水，方將6403-YZ號自用小客
    車停放於人行道上。」云云，然桃園縣政府交通處為因應凡
    那比颱風侵台，僅公告自99年9月18日晚間8時起至99年9月1
    9日全天開放紅、黃線停車（即原本劃紅線禁止臨時停車路
    段、原本劃黃線禁止停車路段，均開放停車），並未開放得
    將車輛停放於人行道上之事實，有桃園縣政府警察局99年11
    月4日桃警交字第0990094522號函及所附之桃園縣政府交通
    處公告在卷可稽，則異議人於99年9月18日晚間6時50分許，
    將6403-YZ號自用小客車停放於桃園縣中壢市○○○路○段1
    90號前人行道上之舉止，自仍違反道路交通管理處罰條例第
    56條第1項第1款之規定，異議人前揭所辯並不能阻卻其行為
    之違法性。從而，舉發機關舉發異議人前揭在人行道上停車
    之違規行為，原處分機關並據此而裁罰異議人新臺幣九百元
    ，其所為之舉發及裁決，均與前舉道路交通管理處罰條例第
    56條第1項第1款之規定相符，並無違法或不當之處，故異議
    人以首揭情詞，對於上開裁決提起異議，並無理由，應予駁
    回。
四、據上論斷，依道路交通事件處理辦法第18條，裁定如主文。
中    華    民    國    100    年    2    月    14    日
                  交通法庭法  官  劉家祥
以上正本證明與原本無異。
如不服本裁定，應於裁定送達後5日內，向本院提出抗告狀。（
應附繕本）
                          書記官  葉書毓
中    華    民    國    100    年    2    月    14    日